臺灣高等法院臺南分院民事裁定　94年度抗字第135號
抗　告　人　甲○○
相　對　人　台新國際商業銀行股份有限公司
法定代理人　蔡孟峰
上列抗告人因與相對人間拍賣抵押物事件，對於中華民國93年12
月27日臺灣臺南地方法院所為裁定（93年度拍字第1554號），提
起抗告，本院裁定如下：
    主  文
抗告駁回。
抗告程序費用由抗告人負擔。
    理  由
一、本件相對人於原法院聲請意旨略以：抗告人於民國（下同）
    92年10月23日，以其所有如原裁定附表所示之不動產，為向
    相對人借款之擔保，設定新台幣（下同）480,000元之最高
    限額抵押權，存續日期自92年10月23日起至122年10月23日
    止，債務清償期依照各個債務契約所定清償日期，經登記在
    案。嗣抗告人於92年10月22日向相對人借用400,000元，借
    款期限至95年10月24日止，按月攤還本息。詎抗告人自93年
    10月24日起即未繳納本息，尚欠本金290,513元及利息，依
    約定本件借款應視為全部到期。為此聲請拍賣抵押物以資受
    償，並提出抵押權設定契約書、他項權利證明書、土地及建
    物登記簿謄本、借據各一件為證（以上均為影本）等語。
二、抗告意旨略以：經相對人申請法院拍賣抵押物裁定書內容自
    93年10月24日即未繳納本息，確實有誤，附呈93年12月21日
    及94年1月24日收據影本各乙張。為此提起抗告，求為撤銷
    原裁定及撤回本案云云。
三、按抵押權人於債權已屆清償期而未受清償者，得聲請法院拍
    賣抵押物，就其賣得價金而受清償，民法第873條第1項定有
    明文。抵押權人依此規定聲請拍賣抵押物，係屬非訟事件，
    法院所為准駁之裁定，無確定實體法上法律關係存否之性質
    。祗須其抵押權已經依法登記，且抵押債權已屆清償期而未
    受清償，法院即應為准許拍賣抵押物之裁定。至於實體上法
    律關係有爭執之人，為求保護其權利，應另提起訴訟，以求
    解決。本件相對人主張對於抗告人有原裁定所載之債權，並
    以原裁定主文所示之不動產設定抵押權，且經依法登記，該
    債權又已屆清償期而未受清償，有相對人提出之他項權利證
    明書、土地及建物登記簿謄本、抵押權設定契約書、借據等
    影本各一件可證，原法院據以准許相對人拍賣抵押物之聲請
    ，即無不當。抗告意旨主張其於93年12月21日及94年1月24
    日有繳納本息，並提出二張郵政劃撥儲金存款收據云云，惟
    抗告人所提出之收據，無法證明其於93年10月24日及93年11
    月24日是否有依約繳納本息，從而難為有利於抗告人之認定
    。又抗告人尚欠之本息是否與相對人主張之金額相符，為實
    體事項，揆諸前揭說明，應另行提起實體訴訟以謀解決，非
    本件非訟程序所得審究。抗告意旨指摘原裁定不當，求為廢
    棄，為無理由，應予駁回。又強制執行事件之撤回與否，係
    屬相對人的權利，附此敘明。
四、據上論結，本件抗告為無理由，依非訟事件法第8條第2項、
    第28條、民事訴訟法第495條之1第1項、第449條第1項、第
    95條、第78條，裁定如主文。
中　　華　　民　　國　　94　　年　　3 　　月　　17　　日
                  民事第一庭  審判長法　官  王惠一
                                    法　官  林永茂
                                    法　官  蘇重信
上為正本係照原本作成。
不得抗告。
中　　華　　民　　國　　94　　年　　3 　　月　　17　　日
                                    書記官  黃文生
                                              K
